

IRKHAM MA'ARIF VISUAL DESIGNER

Tentang saya

Saya berpengalaman dalam Desain Visual yang mencakup Desain Grafis, Fotografi, dan sedang mempelajari Videografi untuk kebutuhan marketing. Termotivasi untuk belajar dan mengembangkan kemampuan secara profesional. Saya yakin dengan kemampuan saya dapat menghasilkan ide menarik desain visual yang berkesan.

Pengalaman

Freelancer | Okt 2019 - Sekarang

Desain Visual

Freelance Desain Visual mencakup Desain Grafis, Fotografi, Videografi dengan cakupan market hanya kota asal dan sekitarnya.

Fantasy World Game Belgia | Feb 2022 - Maret 2022

Content Anouncement

Remote working di studio game development belgia menghandle Content Anouncemet seperti pengumuman event, fitur, peluncuran atau launching, roadmap, dll.

CV. Hokky Keramik| Mei 2022 - Juni 2022

Content Marketing

Melamar di posisi Desain Grafis namun setelah mengetahui pernah menjadi content creator youtube akhirnya ditugaskan handle videografi dan talent.

Awards

Juara 2 Fotografi | Agustus 2021

Nasional

Juara 2 Fotografi Nasional di acara Education Festival yang diselenggarakan PP. Al Kahfi Bogor dengan jumlah 132 peserta.

Juara 1 Desain Poster | Desember 2021

Kabupaten

Juara 1 dari 50 peserta lomba Desain Poster Digital di acara Dies Natalis Himpunan Teknik Industri Universitas Bojonegoro tingkat Kabupaten.

10 Terbaik Game Development | November 2021

Nasional

10 Terbaik Game Development dari 130 Tim sekolah se-Nasional di acara Kamp Kreatif Siswa Indonesia 2021 yang diselenggarakan oleh Kemendikbud Saya sebagai Game Designer, Designer Art, dan Chief Marketing

Keahlian

- Digital Marketing
- Desain Visual
- Talent



Scan for My Portofolio or https://bit.ly/ portofolioirkham

Pendidikan

2019 - 2022

SMKN 4 Bojonegoro

Sekolah Menengah Kejuruan dengan jurusan Teknologi Informasi dan Komunikasi

2022

Institut Teknologi Sepuluh Nopember

D1 Design dan Digital Marketing

Kontak

Telepon

wa.me/6285257247550

Email

irkhammaarif475@gmail.com

Alamat Domisili

Jl. Rungkut Asri Timur XIV No.52, Rungkut, Surabaya

Akun IG & Tiktok

Instagram : irkhm_mrf Tiktok : irkhm_mrf

Bahasa

Bahasa Indonesia

Bahasa inggris